【裁判字號】    98,訴,3584
【裁判日期】    981124
【裁判案由】    毒品危害防制條例
【裁判全文】
臺灣板橋地方法院刑事判決              98年度訴字第3584號
公  訴  人  臺灣板橋地方法院檢察署檢察官
被      告  甲○○
上列被告因違反毒品危害防制條例案件，經檢察官提起公訴（98
年度毒偵字第5922號），本院依簡式審判程序，判決如下：
    主  文
甲○○施用第一級毒品，處有期徒刑柒月。扣案之第一級毒品海
洛因參包（合計驗餘淨重零點貳肆參陸公克）均沒收銷燬之。扣
案之注射針筒壹支、分裝杓壹支均沒收。又施用第二級毒品，處
有期徒刑肆月。扣案之第二級毒品甲基安非他命壹包（驗餘淨重
零點柒伍捌捌公克）沒收銷燬之。應執行有期徒刑拾月。扣案之
第一級毒品海洛因參包（合計驗餘淨重零點貳肆參陸公克）及第
二級毒品甲基安非他命壹包（驗餘淨重零點柒伍捌捌公克）均沒
收銷燬之。扣案之注射針筒壹支、分裝杓壹支均沒收。
    事  實
一、甲○○前於民國83年間因違反肅清煙毒條例等案件，經本院
    以83年度訴字第958 號判處應合併執行有期徒刑13年，甲○
    ○不服而提起上訴，經臺灣高等法院以83年度上訴字第5185
    號判決上訴駁回而告確定；復於84年間因違反麻醉藥品管理
    條例、偽造文書、違反肅清煙毒條例、轉讓禁藥案件，經本
    院先後以84年度易字第3423號判處有期徒刑7 月確定、以84
    年度訴字第1959號判處有期徒刑8 月確定、以84年度訴字第
    1572號判處有期徒刑3 年3 月確定、以84年度訴字第2756號
    判處有期徒刑7 月確定；嗣入監接續執行前揭諸刑，後經本
    院以97年度聲字第498 號裁定減刑後合併定其應執行之刑為
    有期徒刑11年6 月確定，於93年5 月28日縮短刑期假釋出監
    。詎甲○○於上開假釋期間內之96年間再犯施用毒品罪，除
    前揭假釋遭撤銷，尚應執行殘刑4 年4 月6 日（於本案不構
    成累犯）外，另經依臺灣士林地方法院96年度毒聲更字第1
    號裁定送勒戒處所觀察、勒戒後，認有繼續施用毒品之傾向
    ，同院乃以97年度毒聲字第61號裁定令入戒治處所施以強制
    戒治，嗣無繼續戒治之必要，經依臺灣士林地方法院檢察署
    檢察官之命令而於97年11月11日釋放出所，並由該署檢察官
    以97年度戒毒偵字第105 號為不起訴處分確定。
二、詎甲○○猶不思戒絕毒癮，另基於施用第一級毒品海洛因之
    犯意，於上開強制戒治執行完畢後5 年內之98年8 月13日晚
    間8 時30分許，在臺北縣三重巿二重疏洪道堤防旁某處，以
    將第一級海洛因和水稀釋後用針筒注射至體內之方式，施用
    第一級毒品海洛因1 次。復基於施用第二級毒品甲基安非他
    命之犯意，於98年8 月11日某時許，在其位於臺北巿萬華區
    ○○路493 巷12弄2 號居所內，以將第二級毒品甲基安非他
    命置於鋁箔紙上點火燒烤產生煙霧吸聞之方式，施用第二級
    毒品甲基安非他命1 次。嗣於98年8 月13日晚間8 時45分許
    ，為警在臺北縣三重巿二重疏洪道15號越堤道路旁查獲，並
    扣得其所有預備供施用之第一級毒品海洛因（合計驗餘淨重
    0.2436公克）、第二級毒品甲基安非他命1 包（驗餘淨重0.
    7588公克）以及供施用第一級毒品海洛因所用之注射針筒1
    支、分裝杓1 支，而得悉上情。
三、案經臺北縣政府警察局三重分局移請臺灣板橋地方法院檢察
    署檢察官提起公訴。
    理  由
一、本案被告甲○○所犯係死刑、無期徒刑、最輕本刑為3 年以
    上有期徒刑以外之罪，其於準備程序中就被訴事實為有罪之
    陳述，經本院告知簡式審判程序之旨，並聽取公訴人、被告
    之意見後，經合議庭裁定由受命法官獨任進行簡式審判程序
    ，合先敘明。
二、上揭犯罪事實，業據被告於警詢、偵查中及本院審理時供承
    不諱，且被告為警查獲後所採集之尿液，經送請臺灣檢驗科
    技股份有限公司以GC/MS 氣相層析質譜儀法確認檢驗結果，
    發現呈鴉片類及安非他命類陽性反應，有該公司出具之濫用
    藥物檢驗報告1 件附卷可稽，而被告為警在前述時地查獲其
    持有之白色粉末3 包、淡黃色透明結晶1 包，經送交通部民
    用航空局航空醫務中心以同上方法檢驗結果，分別檢出含第
    一級毒品海洛因成分（合計驗餘淨重0.2436公克）、第二級
    毒品甲基安非他命成分（驗餘淨重0.7588公克），有該中心
    出具之毒品鑑定書1 份存卷足憑，其所含毒品成分與被告尿
    液中檢出之毒品反應相符；此外，另有臺北縣政府警察局保
    安警察大隊搜索扣押筆錄、扣押物品目錄表各1 件、查獲現
    場暨扣押物品照片5 張附卷以及被告所有之上開第一級毒品
    海洛因3 包、第二級毒品甲基安非他命1 包暨供施用第一級
    毒品海洛因所用之注射針筒1 支、分裝杓1 支扣案可資佐證
    ，足認被告自白確與事實相符，堪值採信。又被告前於96年
    間因施用毒品案件，經依臺灣士林地方法院96年度毒聲更字
    第1 號裁定送勒戒處所觀察、勒戒後，認有繼續施用毒品之
    傾向，同院乃以97年度毒聲字第61號裁定令入戒治處所施以
    強制戒治，嗣無繼續戒治之必要，經依臺灣士林地方法院檢
    察署檢察官之命令而於97年11月11日釋放出所，並由該署檢
    察官以97年度戒毒偵字第105 號為不起訴處分確定，此有臺
    灣高等法院被告前案紀錄表1 件在卷可查，其於上開強制戒
    治執行完畢後5 年內，再犯本案施用毒品罪，自應依法追訴
    處罰。是本案事證明確，被告施用第一級毒品及第二級毒品
    等犯行均堪認定，應予依法論罪科刑。
三、核被告所為，係犯毒品危害防制條例第10條第1 項之施用第
    一級毒品罪及同條第2 項之施用第二級毒品罪。被告施用第
    一、二級毒品前、後，分別持有第一、二級毒品之低度行為
    ，應為其施用各該毒品之高度行為所吸收，均不另論罪。被
    告所犯上開二罪，行為互殊，犯意各別，應予分論併罰。爰
    審酌被告前因施用毒品，獲得不起訴處分之寬典，仍無法戒
    絕毒癮，再次漠視法令禁制而犯本罪，惟其施用毒品所生危
    害，實以自戕身心健康為主，對於他人生命、身體、財產等
    法益，尚無明顯而重大之實害，兼衡其犯罪後坦承犯行，已
    知悔悟等一切情狀，分別量處如主文所示之刑，併合併定其
    應執行刑，以示懲儆。
四、扣案之海洛因3 包（合計驗餘淨重0.2436公克）、甲基安非
    他命1 包（驗餘淨重0.7588公克）分別係查獲之第一、二級
    毒品，且上開毒品之包裝袋與各該毒品亦難以完全析離，故
    不問屬於犯人與否，皆應依毒品危害防制條例第18條第1 項
    前段規定沒收銷燬之。又扣案之注射針筒1 支、分裝杓1 支
    ，均係被告所有且供施用第一級毒品海洛因所用之物，業據
    其供承在卷，皆應依刑法第38條第1 項第2 款規定宣告沒收
    。
據上論斷，應依刑事訴訟法第273 條之1 第1 項、第299 條第1
項前段，毒品危害防制條例第10條第1 項、第2 項、第18條第1
項前段，刑法第11條前段、第38條第1 項第2 款、第51條第5 款
，判決如主文。
本案經檢察官黃筵銘到庭執行職務。
中    華    民    國    98    年    11    月    24    日
                  刑事第七庭    法  官  王瑜玲
以上正本證明與原本無異
如不服本判決應於送達後10日內向本院提出上訴狀
                                書記官  謝嘉玲
中    華    民    國    98    年    11    月    24    日
附錄本案論罪科刑法條全文：
毒品危害防制條例第10條
施用第一級毒品者，處6 月以上5 年以下有期徒刑。
施用第二級毒品者，處3 年以下有期徒刑。


司法院資訊處製作；財團法人民間司法改革基金會備份。
